# 求助陈版主，固定资产 / 长期待摊的疑问

提问人：liuweisheng 时间：2023-09-13 11:25:10
在租赁的土地上建设厂房，厂房是计入固定资产还是长期待摊。谢谢版主解惑。

回答人：chenyiwei
在租入的土地上建设的厂房，本企业对其无产权，应作为租赁改良，确认为长期待摊费用。